# 收购后滚存未分配利润是否可以归原股东所有

提问人：语晴 2008 时间：2018-03-11 15:28:39
A公司发行股份购买同一控制企业B公司的子公司，以 6 月 30 日为时点，采用收益法进行评估，交易价格按照评估值乘以交易比例确定，重组报告书中描述截止 6 月 30 日标的公司如有滚存未分配利润归原股东则按交易前持股比例享有， 2017 年 12 月 29 日确定为合并日，请问，企业是否可以将 630 属于原股东的未分配利润进行分配？

回答人：chenyiwei
被收购方滚存留存收益的归属是可以由交易双方自主协商确定的，如果约定归原股东所有，则目标公司应作出分配决议，并调整到应付股利。相应地，在确定收购交易对价时，应从目标公司净资产评估值中扣减相应的留存收益金额。